【裁判字號】    98,抗,102
【裁判日期】    981130
【裁判案由】    聲請定其應執行刑
【裁判全文】
臺灣高等法院花蓮分院刑事裁定           98年度抗字第102號
抗  告  人
即  受刑人  甲○○
                    （現於台灣花蓮監獄執行中）
上列抗告人因聲請定其應執行刑案件，不服臺灣花蓮地方法院中
華民國98年10月30日裁定（98年度聲字第685號），提起抗告，
本院裁定如下：
    主  文
抗告駁回。
    理  由
一、抗告意旨略以：按刑之量定，法律固賦予法院裁量權，此項
    裁量權之行使，除應依刑法第57條規定審酌行為人及其行為
    等一切情狀，為整體之評價，並應顧及比例原則及平等原則
    。又犯罪之情狀可憫恕者，得酌量減輕其刑；科刑時並應審
    酌一切情狀，刑法第57條、第59條分別定有明文。抗告人98
    年度訴字第94號、第104號、第301號違反毒品危害防制條例
    ；98年度易字第58號竊盜等判決，各依一罪一罰逐一合併不
    利於受刑人，情輕罰重，不符比例原則與平等原則，如此加
    總計算不免使單純吸毒罪刑超越販賣毒品者之罪刑，實已喪
    卻立法者將吸毒者歸類為病患之原則，懇祈鈞院考量受刑人
    乃單純吸毒犯，予以適量合併定應執行之刑，採取對受刑人
    有利妥適之裁定，為此具狀提起抗告云云。
二、按裁判確定前犯數罪者，併合處罰之，而數罪併罰，有二裁
    判以上者，依刑法第51條之規定，定其應執行之刑，而宣告
    多數有期徒刑，於各刑中之最長期以上，各刑合併之刑期以
    下定其刑期，刑法第50條、第51條第5款及第53 條分別定有
    明文。又對於定應執行刑之案件，法院所為刑之酌定，本屬
    自由裁量事項，倘未逾法定裁量範圍之外部性界限（即各刑
    中之最長期以上、各刑合併之刑期以下之法定範圍），並符
    合比例原則、公平正義原則之規範，謹守法律秩序之理念，
    體察法律之規範目的，使其結果實質正當，合於裁量之內部
    性界限，即難謂其職權之行使有違誤。查本件受刑人所犯六
    罪刑期分別為有期徒刑10月、10月、6月、7月、4月、1年4
    月，有該臺灣花蓮地方法院檢察署受刑人甲○○定應執行刑
    案件一覽表在卷可參，揆諸上開說明，原法院定其應執行刑
    為3年10月，仍在法定範圍內，並未逾越自由裁量之內部限
    制及外部限制，於法並無不合，抗告意旨指摘原裁定不當，
    難認有理由，應予駁回。
三、據上論結，應依刑事訴訟法第412條，裁定如主文。
中    華    民    國    98    年    11    月    30    日
                  刑事庭審判長法  官  林 慶 煙
                              法  官  張 健 河
                              法  官  劉 雪 惠
以上正本證明與原本無異。
如不服本裁定，應於裁定送達後5日內向本院提出再抗告狀。再
抗告書狀，並應敘述抗告之理由。
中    華    民    國    98    年    11    月    30    日
                              書記官  林 明 智


司法院資訊處製作；財團法人民間司法改革基金會備份。
